Minutes et répertoires du notaire Jean-Baptiste II FERRET, 23 avril 1650 - 20 juillet 1669 (étude XXXVIII)
Archives nationales
Minutes et répertoires du notaire Jean-Baptiste II FERRET (étude XXXVIII)
23 avril 1650 - 20 juillet 1669
MC/ET/XXXVIII/1 - MC/ET/XXXVIII/3, MC/RE/XXXVIII/1
Etude XXXVIII; Ferret, Jean-Baptiste II
Archives nationales de France
Minutes et répertoires: la loi 2008-696 du 15 juillet 2008 relative aux archives a fixé à 75 ans à compter de la date de l'acte, ou à 25 ans à compter de la date du décès de l'intéressé si ce délai est plus bref, le délai de communication des minutes et répertoires des notaires; ce délai est porté à 100 ans à compter de la date de l'acte si le document se rapporte à un mineur (code du Patrimoine, articles L213-2, 4e d et 5e).
Autres documents de l'étude (dossiers de clients, comptabilité...): s'agissant d'archives privées, ces documents sont communicables selon les modalités fixées par le déposant ou le donateur.
Certains documents ne sont pas accessibles en raison de leur mauvais état de conservation.
Versement
Accès aux instruments de recherche de tous les notaires de l’étude XXXVIII
Archives de l'étude XXXVIII
- Minutes de Jean-Baptiste II FERRET, 19 septembre 1634 - 1667; MC/ET/XXXVIII/1 - MC/ET/XXXVIII/3
  - Minutes. 1634, 19 septembre - 1650, décembre, 19 septembre 1634 - décembre 1650; MC/ET/XXXVIII/1
    Informations complémentaires:
    1650, 26 avril à décembre.
    joints: actes du 19 septembre 1634 et 23 novembre 1638.
    Informations concernant le classement:
    Le niveau inférieur de description, quand il existe, correspond aux minutes d'actes. Toutes les minutes ne sont pas forcément décrites une à une. Les descriptions de ces minutes sont plus ou moins détaillées.
    - devis et Marché, maçonnerie, Rue Saint-Germain. CHENELLE, Etienne, maçon, SEGUYN, Anne, veuve de. LEROY, Nicolas, contrôleur des payeurs des gages de Messieurs de la cour des aides,., 26 avril 1650; MC/ET/XXXVIII/1
      Mention dans le répertoire du notaire coté:
      MC/RE/XXXVIII/1
      Origine de l'information:
      Relevé exhaustif dit 'Base Reno' des actes de 1650, d'après les minutes et répertoires des notaires, études II à XLVI (12.585 actes), par le personnel du Minutier, 1989-1995 (base de données migrée: voir contexte dans le Plan d’orientation général - Notaires de Paris, guides thématiques du Minutier).
      Date de création de la notice: 2003
      devis; marché; Chenelle, Etienne; Seguyn, Anne; Leroy, Nicolas
    - Bail, quai de la Mégisserie. DEMEUFVES, Alexandre, barbier étuviste, CHARDIN, Daniel, marchand joaillier privilégié suivant la cour, 26 avril 1650; MC/ET/XXXVIII/1
      bail; Demeufves, Alexandre; Chardin, Daniel
    - Bail, charge de l'une des messageries ordinaires de l'université de Paris entre Paris et Amiens. Nation de Picardie. DENISE, François, bourgeois de Paris.., 27 avril 1650; MC/ET/XXXVIII/1
      bail; Nation de Picardie; Denise, François
    - reconnaissance d'état des lieux, rue de la Tannerie. VEDEAU, François, conseiller au parlement, CORBEIL, Vinvent, marchand teinturier en soie,., 27 avril 1650; MC/ET/XXXVIII/1
      reconnaissance; inventaire; Vedeau, François; Corbeil, Vinvent
    - Bail, charge de l'une des messageries ordinaires de l'université de Paris entre Paris et Amiens. Nation de Picardie. MOREAU, Jean, bourgeois de Paris.., 27 avril 1650; MC/ET/XXXVIII/1
      bail; Nation de Picardie; Moreau, Jean
    - Testament. LOMBARD, Anne, épouse de. SARRAZIN, Jacques, juré chargeur de bois,., 28 avril 1650; MC/ET/XXXVIII/1
      testament; Lombard, Anne; Sarrazin, Jacques
    - Procuration. FUZEE (de), Jérôme, Seigneur de Lugny et Voisenon. CAPPE, François, bourgeois de Paris.., 28 avril 1650; MC/ET/XXXVIII/1
      procuration; Cappe, François; Fuzee, Jérôme de
    - reconnaissance obligatoire. RONDE, Nicolas, Orfèvre, Ferté (la) en Picardie. RONDE, Françoise, épouse de BLIN, Crespin, maître marchand plâtrier, Compiègne. IDCE, Samson, marchand, Compiègne., 29 avril 1650; MC/ET/XXXVIII/1
      obligation; Ronde, Nicolas; Ronde, Françoise; Blin, Crespin; Idce, Samson
    - Vente, chevaux. BOURLON, Jean, marchand, Troyes. THIRAND, Paul, munitionnaire général des vivres des camps et armées de France, HAROUX, No~el, chef du gobelet du roi,., 1er mai 1650; MC/ET/XXXVIII/1
      acte de vente; Bourlon, Jean; Thirand, Paul; Haroux, Noël
    - Constitution. DUCREUX, Charlotte, Veuve de. LEROY, Mathieu, sieur de Rodon près Chevreuse. LEROY, Charles-Eléonor, sieur de Rodon près Chevreuse. LEROY, Anne, veuve de. LECLERC, Antoine, capitaine d'une compagnie au régiment de Piémont., 3 mai 1650; MC/ET/XXXVIII/1
      constitution de rente; Ducreux, Charlotte; Leroy, Mathieu; Leroy, Charles-Eléonor; Leroy, Anne; Leclerc, Antoine
    - reconnaissance et promesse. LEROY, Anne, Veuve de. LECLERC, Antoine, maître d'hôtel du roi, REVEL, Antoinette, servante domestique de SEGUYN, Anne., 3 mai 1650; MC/ET/XXXVIII/1
      reconnaissance; promesse; Leroy, Anne; Leclerc, Antoine; Revel, Antoinette
    - Quittance de rachat. REVEL, Antoinette, Servante domestique de SEGUYN, Anne. DUCREUX, Charlotte, veuve de. LEROY, Mathieu, sieur de Rodon près Chevreuse., 3 mai 1650; MC/ET/XXXVIII/1
      quittance; acte de vente; Revel, Antoinette; Ducreux, Charlotte; Leroy, Mathieu
    - indemnité. DUCREUX, Charlotte, Veuve de. LEROY, Mathieu, sieur de Rodon. LEROY, Charles-Eléonor, sieur de Rodon., 3 mai 1650; MC/ET/XXXVIII/1
      indemnité; Ducreux, Charlotte; Leroy, Mathieu; Leroy, Charles-Eléonor
    - consentement à la suite de deux autres actes. GIRARDON, Antoine., 6 mai 1650; MC/ET/XXXVIII/1
      ratification; Girardon, Antoine
    - Quittance et décharge. DROBET, Madeleine, épouse de HACQUEVILLE, Léger, libraire, GESSELIN, Françoise, épouse de LAMBERT, Louis, marchand de vin, SARAZIN, Jacques, juré chargeur de bois en charrettes ès ports et places de Paris,., 6 mai 1650; MC/ET/XXXVIII/1
      quittance; décharge; Drobet, Madeleine; Hacqueville, Léger; Gesselin, Françoise; Lambert, Louis; Sarazin, Jacques
    - Testament. DUPONT, Charlotte, Veuve de. LEPEULTRE, François., 7 mai 1650; MC/ET/XXXVIII/1
      testament; Dupont, Charlotte; Lepeultre, François
    - Obligation. LEVASSEUR, Jérôme, Drapier, LEVASSEUR, Florence, épouse et procuratrice de FORMONT, Jean, marchand hôtelier, Pontoise. DEMONGE, Philippe, tailleur et valet de chambre du roi,., 7 mai 1650; MC/ET/XXXVIII/1
      obligation; Levasseur, Jérôme; Levasseur, Florence; Formont, Jean; Demonge, Philippe
    - Obligation. GUENGO (de), René, Comte de Rocher (le) en Bretagne. PITTAN, Jean, marchand joaillier,., 8 mai 1650; MC/ET/XXXVIII/1
      obligation; Guengo, René de; Pittan, Jean
    - consentement. DEVILLIERS, François, Procureur en parlement,., 9 mai 1650; MC/ET/XXXVIII/1
      ratification; Devilliers, François
    - Mariage. VAROTIE, Antoine, Maître éperonnier et éperonnier ordinaire du roi, CAMET, Barbe., 11 mai 1650; MC/ET/XXXVIII/1
      contrat de mariage; Varotie, Antoine; Camet, Barbe
    - Quittance et Constitution. DUTILLET, Françoise, Veuve de. BELIER, Guillaume, barbier chirurgien, Saint-Germain-en-Laye. BOUTRAIS, Elisabeth, lingère de la reine,., 11 mai 1650; MC/ET/XXXVIII/1
      quittance; constitution de rente; Dutillet, Françoise; Belier, Guillaume; Boutrais, Elisabeth
    - promesse et Quittance. MAUGE, Jeanne, Veuve de. MARIE, Simon, juré porteur de grains ès ports et places de Paris, MAUGE, Anne, fille de. MAUGE, Pierre, fondeur en terre et sable, CARANDET, Anne, veuve de. MAUGE, Pierre., 11 mai 1650; MC/ET/XXXVIII/1
      promesse; Mauge, Jeanne; Marie, Simon; Mauge, Anne; Mauge, Pierre; Carandet, Anne; Mauge, Pierre
    - Quittance de rachat. LETENNEUR, Benjamin, Conseiller du roi en ses conseils d'Etat et privé et président en la cour des monnaies, NOLLENT (de), Gabriel., 13 mai 1650; MC/ET/XXXVIII/1
      quittance; acte de vente; Letenneur, Benjamin; Nollent (de), Gabriel
    - Procuration. PASCAULT, Anne, Veuve de. RAFFRON, Jean, agent de banque, GAMARE, Michel, apothicaire épicier, BRODE, Nicolas, chirurgien, PASCAULT, Denis, lieutenant d'une compagnie au régiment de Navarre. ROUSSEAU, Hypolite, correcteur en la chambre des comptes, ROUSSEAU, Denis, prieur de Locronan. BARANGUE, Pierre, procureur, Châtelet., 17 mai 1650; MC/ET/XXXVIII/1
      procuration; Pascault, Anne; Raffron, Jean; Gamare, Michel; Brode, Nicolas; Pascault, Denis; Rousseau, Hypolite; Rousseau, Denis; Barangue, Pierre
    - Quittance. AKAKIA, Anne, Veuve de. SEGUIN, Pierre, premier médecin de la reine, SEGUIN, Claude, premier médecin de la reine,., 17 mai 1650; MC/ET/XXXVIII/1
      quittance; Akakia, Anne; Seguin, Pierre; Seguin, Claude
    - consentement. DUPONT, Etienne, Aumônier du roi, Lantenac. Religieux de l'abbaye, Notre-Dame de Lantenac., 18 mai 1650; MC/ET/XXXVIII/1
      ratification; Dupont, Etienne
    - Bail, revenu temporel de l'abbaye Notre-Dame de Lantenac. DUPONT, Etienne, aumônier du roi, Lantenac. Religieux de l'abbaye, Notre-Dame de Lantenac., 18 mai 1650; MC/ET/XXXVIII/1
      bail; Dupont, Etienne
    - certificat de Procuration. CLAVIER, Pierre, Chirurgien du roi,., 20 mai 1650; MC/ET/XXXVIII/1
      certificat; procuration; Clavier, Pierre
    - consentement et promesse. BELOT, Renée, Veuve de. CHAMPION, Guillaume, avocat au conseil privé du roi, CHENELLE, Etienne, maçon,., 21 mai 1650; MC/ET/XXXVIII/1
      ratification; promesse; Belot, Renée; Champion, Guillaume; Chenelle, Etienne
    - reconnaissance. BELOT, Mathurin, Rouen., 21 mai 1650; MC/ET/XXXVIII/1
      reconnaissance; Belot, Mathurin
    - Échange, place, Rue Saint-Germain-l'Auxerrois. SEGUYN, Anne, veuve de. LEROY, Nicolas, contrôleur des payeurs des gages de Messieurs de la cour des aides, LEROY, Nicolas, chanoine de Bar-le-Duc. LEROY, Anne, veuve de. LECLERC, Antoine, capitaine d'une compagnie au régiment de Piémont., 25 mai 1650; MC/ET/XXXVIII/1
      échange; Seguyn, Anne; Leroy, Nicolas; Leroy, Nicolas; Leroy, Anne; Leclerc, Antoine
    - Vente, place, Rue Saint-Germain-l'Auxerrois. SEGUYN, Anne, veuve de. LEROY, Nicolas, contrôleur des payeurs des gages de Messieurs de la cour des aides, LEROY, Nicolas, chanoine de Bar-le-Duc. LEROY, Anne, veuve de. LECLERC, Antoine, maître d'hôtel ordinaire du roi,., 28 mai 1650; MC/ET/XXXVIII/1
      acte de vente; Seguyn, Anne; Leroy, Nicolas; Leroy, Nicolas; Leroy, Anne; Leclerc, Antoine
    - compromis. HAROUX, Noël, Gendre et procureur de THIRAND, Paul, munitionnaire général des vivres des camps et armées du roi, DENISE, François, bourgeois de Paris. JOSET, Anne, veuve de. DEGAUCHER, Claude, marchand. DUFRESNE, Pierre, bourgeois de. Noyon., 30 mai 1650; MC/ET/XXXVIII/1
      accord; Haroux, Noël; Thirand, Paul; Denise, François; Joset, Anne; Degaucher, Claude; Dufresne, Pierre
    - Vente, fief de Raterie (la) [élection de Carentan]. LHOSTELLIER, Siméon, curé de Courbeval près Nemours. ROUSSEAU, Adam, avocat ès conseils d'Etat et privé du roi direction et finance,., 31 mai 1650; MC/ET/XXXVIII/1
      acte de vente; Lhostellier, Siméon; Rousseau, Adam
    - certificat d'acte. GEMARYS, Honoré, Chef du gobelet du roi,., 31 mai 1650; MC/ET/XXXVIII/1
      certificat; acte notarié; Gemarys, Honoré
    - Procuration. JOSSE, Constantin, Laboureur, LEFEVRE, Louis, procureur au grand conseil,., 31 mai 1650; MC/ET/XXXVIII/1
      procuration; Josse, Constantin; Lefevre, Louis
    - Constitution. BRISARD, Anne, épouse de MAILLIARD (de), Jacques, sieur de Launay et Rogrement près Chevreuse. LETENNEUR, Pierre, sieur de Maubuisson., 31 mai 1650; MC/ET/XXXVIII/1
      constitution de rente; Brisard, Anne; Mailliard (de), Jacques; Letenneur, Pierre
    - désistement et Quittance. LANGLOIS, Louis, Drapier chaussetier, LEGER, Jeanne, veuve de. ROBERT, Guillaume, maître oiselier,., 2 juin 1650; MC/ET/XXXVIII/1
      renonciation; quittance; Langlois, Louis; Leger, Jeanne; Robert, Guillaume
    - Déclaration. PREVOST, Louis, Charpentier de bateaux, Saint-Martin-de-Cléon près Elbeuf., 3 juin 1650; MC/ET/XXXVIII/1
      déclaration; Prevost, Louis
    - Quittance. LEFEBVRE, Antoine, Procureur des voituriers, Guize. HAROUX, No~el, chef du gobelet du roi,., 4 juin 1650; MC/ET/XXXVIII/1
      quittance; Lefebvre, Antoine; Haroux, Noël
    - compte portant Obligation. COIGNET, Thomas, Avocat en parlement, HERSENT, Marie, veuve de. MACLOU, Thibaud, capitaine du charroi de la reine,., 11 juin 1650; MC/ET/XXXVIII/1
      compte; obligation; Coignet, Thomas; Hersent, Marie; Maclou, Thibaud
    - reconnaissance de Marché, Transportpar eau. BAIGNALLES (de), Séraphin, marchand, PREVOST, Louis, voiturier par eau,., 13 juin 1650; MC/ET/XXXVIII/1
      reconnaissance; marché; Baignalles, Séraphin de; Prevost, Louis
    - Procuration. CHARPENTIER, Philippe, Conseiller du roi en ses conseils et en son grand conseil. PINON, Jean, conseiller du roi en ses conseils. PINON, Simon, conseiller au parlement et commissaire ès requêtes du palais. RICOUART (de), Antoine, conseiller du roi en ses conseils. BENOISE, Pierre, conseiller du roi en son grand conseil. DUPONT, Etienne, aumônier du roi, Lantenac. LEPREVOST, Robert, écuyer,. ARGOUGES (d'), François, conseiller du roi en ses conseils et intendant de la maison de la reine. ARGOUGES (d'), Florent. FREDY, Jean, sieur de Coubertin et Verrerie (la). LELARGE, Jean-Baptiste, procureur, Châtelet., 20 juin 1650; MC/ET/XXXVIII/1
      procuration; Charpentier, Philippe; Pinon, Jean; Pinon, Simon; Ricouart, Antoine de; Benoise, Pierre; Dupont, Etienne; Leprevost, Robert; Argouges, François de; Fredy, Jean; Lelarge, Jean-Baptiste
    - Mariage. COLIN, Etienne, Tailleur d'habits, LAURENT, Jacqueline, fille de. LAURENT, Jacques, cordonnier,., 23 juin 1650; MC/ET/XXXVIII/1
      contrat de mariage; Colin, Etienne; Laurent, Jacqueline; Laurent, Jacques
    - Mariage. MUSNIER, Jean, Savetier, ROUY, Claude, demeurant au service de CLOSIER, François, libraire,., 24 juin 1650; MC/ET/XXXVIII/1
      contrat de mariage; Musnier, Jean; Rouy, Claude
    - Quittance et Obligation. GUICHARD, Jean-Baptiste, Procureur de COIGNET, Michel, seigneur de Saint-Aubin. VILLERS (de), Cyrus, grand maître ordinaire de la chapelle du roi,., 25 juin 1650; MC/ET/XXXVIII/1
      quittance; obligation; Guichard, Jean-Baptiste; Coignet, Michel; Villers (de), Cyrus
    - certificat de Procuration. DENISE, François, Bourgeois de Paris.., 28 juin 1650; MC/ET/XXXVIII/1
      certificat; procuration; Denise, François
    - certificat d'acte. DENISE, François, Bourgeois de Paris.., 28 juin 1650; MC/ET/XXXVIII/1
      certificat; acte notarié; Denise, François
    - Inventaire après décès ROGER, Germaine, épouse de LANGLOIS, Antoine, bourgeois de Paris.., 30 juin 1650; MC/ET/XXXVIII/1
      inventaire après décès; Langlois, Antoine
    - désistement. BAUDEQUIN, Claude, Sergent au Bailliage de Fort-l'Evêque., 1er juillet 1650; MC/ET/XXXVIII/1
      renonciation; Baudequin, Claude
    - Bail, bêtes à laine. MUTEAU, Jean, marchand, GENTILLE, Jean, laboureur, Croissy-sur-Seine., 1er juillet 1650; MC/ET/XXXVIII/1
      bail; Muteau, Jean; Gentille, Jean
    - Bail, boutique, Grande salle du palais. DAVID, Denis, libraire, QUATRELIVRE, Jacques, maître découpeur, 1er juillet 1650; MC/ET/XXXVIII/1
      bail; David, Denis; Quatrelivre, Jacques
    - désistement et Quittance. GRIBAUVAL, Hélène, épouse de. BLONDELAT, Pierre, secrétaire de M. Brigallier, LAMANT, Marguerite, épouse de. DELACHAULME, Antoine, praticien,., 1er juillet 1650; MC/ET/XXXVIII/1
      renonciation; quittance; Gribauval, Hélène; Blondelat, Pierre; Lamant, Marguerite; Delachaulme, Antoine
    - Ratification portant Obligation. GILLE, Jean, Procureur de BUON, Françoise. BERAULT, Jacques, avocat en parlement,., 2 juillet 1650; MC/ET/XXXVIII/1
      ratification; obligation; Gille, Jean; Buon, Françoise; Berault, Jacques
    - cession et Transport. LOMBARD, Jeanne, épouse de DAUBIN, Eustache, libraire, SARAZIN, Jacques, juré chargeur de bois ès ports et places de Paris,., 3 juillet 1650; MC/ET/XXXVIII/1
      cession; Lombard, Jeanne; Daubin, Eustache; Sarazin, Jacques
    - Obligation. MESSAGER, Fabien, Vigneron, Saint-Prix. DUPONT, Etienne, protonotaire du Saint-Siège apostolique-aumônier du roi-abbé de Notre-Dame de Lantenac., 3 juillet 1650; MC/ET/XXXVIII/1
      obligation; Messager, Fabien; Dupont, Etienne
    - Quittance. COIGNET, Thomas, Avocat en parlement, BABINET, Vincent, notaire et secrétaire du roi maison et couronne de France et de ses finances,., 4 juillet 1650; MC/ET/XXXVIII/1
      quittance; Coignet, Thomas; Babinet, Vincent
    - Déclaration. BAUME, César, Maçon, GAUMONT, Jean, juré mouleur et contrôleur de bois,., 5 juillet 1650; MC/ET/XXXVIII/1
      déclaration; Baume, César; Gaumont, Jean
    - Bail, terre. AKAKIA, Jean, bourgeois de Paris. PITOUIN, Toussaint, voiturier par terre, Croix Faubin (la) [paroisse de Saint-Paul]., 5 juillet 1650; MC/ET/XXXVIII/1
      bail; Akakia, Jean; Pitouin, Toussaint
    - Mariage. LEPOIVRE, Claude, Marchand hôtelier, DUPONT, Madeleine, fille de. DUPONT, Julien, décédé, marchand de laine, Hallivillers., 6 juillet 1650; MC/ET/XXXVIII/1
      contrat de mariage; Lepoivre, Claude; Dupont, Madeleine; Dupont, Julien
    - Constitution. PELLETIER, Marie, Veuve de. DELARAU, François, marchand, PREVOST, Marguerite, veuve de. MOREAU, Jean, marchand,., 7 juillet 1650; MC/ET/XXXVIII/1
      constitution de rente; Pelletier, Marie; Delarau, François; Prevost, Marguerite; Moreau, Jean
    - reconnaissance de Marché, couverture de maison, Rue des Marmousets. LEVASSEUR, Charles, chapelain de la chapelle Saint-Jean-Baptiste, THIBOUST, Etienne, couvreur de maisons,., 7 juillet 1650; MC/ET/XXXVIII/1
      reconnaissance; marché; Levasseur, Charles; Thiboust, Etienne
    - apprentissage, chapelier. LEFEBVRE, Mathurin, domestique de SEGUYN, Pierre, aumônier de la reine, LELOUTRE, André., 7 juillet 1650; MC/ET/XXXVIII/1
      contrat d'apprentissage; Lefebvre, Mathurin; Seguyn, Pierre; Leloutre, André
    - cession et Transportportant promesse. RONDE, Nicolas, Orfèvre, Fère (la) en Picardie. BLIN, Crespin, maître marchand plâtrier, Compiègne., 8 juillet 1650; MC/ET/XXXVIII/1
      cession; promesse; Ronde, Nicolas; Blin, Crespin
    - Quittance. MOITIER, Antoine, Ouvrier en soie, CORBEAU, René, barbier chirurgien,., 11 juillet 1650; MC/ET/XXXVIII/1
      quittance; Moitier, Antoine; Corbeau, René
    - Constitution. JUDICQ, Pierre, L'aîné, marchand, JUDICQ, Françoise, épouse de BEURREY, Jean, marchand, RUFFIN, Antoine, opérateur du roi-chirurgien,., 12 juillet 1650; MC/ET/XXXVIII/1
      constitution de rente; Judicq, Pierre; Judicq, Françoise; Beurrey, Jean; Ruffin, Antoine
    - Quittance. PONCAULT, Guillemette, épouse de LAGESSE, Pierre, receveur de la terre et seigneurie de Briis-sous-Forges. SANSIER, Michel, boulanger,., 12 juillet 1650; MC/ET/XXXVIII/1
      quittance; Poncault, Guillemette; Lagesse, Pierre; Sansier, Michel
    - Inventaire après décès RAULLIN, Suzanne, épouse de BOISSEAU, Jean, enlumineur du roi pour les cartes géographiques,., 13 juillet 1650; MC/ET/XXXVIII/1
      inventaire après décès; Boisseau, Jean
    - Constitution. LECLERC, Madeleine, épouse de PITTAN, Jean, l'aîné, marchand orfèvre, PITTAN, Jean, fils de PITTAN, Jean, l'aîné. CHASSEPOT (de), François, maître d'hôtel ordinaire du roi et trésorier général de sa maison,., 15 juillet 1650; MC/ET/XXXVIII/1
      constitution de rente; Leclerc, Madeleine; Pittan, Jean; Pittan, Jean; Pittan, Jean (aîné); Chassepot, François de
    - indemnité. PITTAN, Jean, Le jeune, orfèvre, LECLERC, Madeleine, épouse de. PITTAN, Jean, marchand orfèvre,., 15 juillet 1650; MC/ET/XXXVIII/1
      indemnité; Pittan, Jean; Leclerc, Madeleine; Pittan, Jean
    - cessions. DESNOTZ, René, Sieur de Sainte-Foy. DUPONT, Claude, Achères près Poissy, lieutenant de la vennerie du duc d'Orléans,., 16 juillet 1650; MC/ET/XXXVIII/1
      cession; Desnotz, René; Dupont, Claude
    - apprentissage, maître peignier tabletier. DUCLOU, Mathieu, fils de DUCLOU, Mathieu, bourgeois de Paris. DELAGRANGE, Jacques., 17 juillet 1650; MC/ET/XXXVIII/1
      contrat d'apprentissage; Duclou, Mathieu; Duclou, Mathieu; Delagrange, Jacques
    - reconnaissance. CAPPE, François, Bourgeois de Paris.., 18 juillet 1650; MC/ET/XXXVIII/1
      reconnaissance; Cappe, François
    - Quittance. VALLIQUIERVILLE (de), Elisabeth, Veuve de. SALDAIGNE (de), Thomas, seigneur de Bardouville. ROCHEFFORT, Michel, Riom, l'un des fermiers des greffes de la sénéchaussée et siège présidial d', Auvergne., 19 juillet 1650; MC/ET/XXXVIII/1
      quittance; Valliquierville (de), Elisabeth; Saldaigne (de), Thomas; Rocheffort, Michel
    - Bail, portion de maison, Rue de Vaugirard. PREVOST, Marguerite, veuve de. MOREAU, Jean, marchand, GUILLOIRE, Claude, ci-devant receveur des consignations du Châtelet, 22 juillet 1650; MC/ET/XXXVIII/1
      bail; Prevost, Marguerite; Moreau, Jean; Guilloire, Claude
    - Bail, revenu temporel du prieuré de Saint-Martin-du-Vieux-Bellême. SEGUYN, Pierre, aumônier servant de la reine-prieur du prieuré de Saint-Martin-du-Vieux-Bellême. PEUVRET, Pierre, marchand, Saint-Martin-du-Vieux-Bellême., 24 juillet 1650; MC/ET/XXXVIII/1
      bail; Seguyn, Pierre; Peuvret, Pierre
    - Renonciation. BURON, Marguerite, épouse de BONHOMMET, Richard, linger,., 27 juillet 1650; MC/ET/XXXVIII/1
      renonciation; Buron, Marguerite; Bonhommet, Richard
    - promesse et Obligation. PITTAN, Jean, Le jeune, orfèvre, CHARDIN, Daniel, marchand joaillier,., 27 juillet 1650; MC/ET/XXXVIII/1
      promesse; Pittan, Jean; Chardin, Daniel
    - Constitution. LEQUIN, Marguerite, épouse de DELESCOLLE, René, marchand de grains, LEMESTAYER, Elisabeth, veuve de. LEQUIN, Claude, premier lieutenant de la maréchaussée et connétablie de France,., 29 juillet 1650; MC/ET/XXXVIII/1
      constitution de rente; Lequin, Marguerite; Delescolle, René; Lemestayer, Elisabeth; Lequin, Claude
    - Quittance de rachat. LEQUIN, Marguerite, épouse de DELESCOLLE, René, marchand de grains, LEMESTAYER, Elisabeth, veuve de. LEQUIN, Claude, premier lieutenant de la connétablie et maréchaussée de France,., 29 juillet 1650; MC/ET/XXXVIII/1
      quittance; acte de vente; Lequin, Marguerite; Delescolle, René; Lemestayer, Elisabeth; Lequin, Claude
    - Constitution. MOREAU, Marie, épouse de. DEBIESSE, Michel, maître écrivain, PREVOST, Marguerite, veuve de. MOREAU, Jean, marchand,., 29 juillet 1650; MC/ET/XXXVIII/1
      constitution de rente; Moreau, Marie; Debiesse, Michel; Prevost, Marguerite; Moreau, Jean
    - Constitution. JUDICQ, Pierre, L'aîné, marchand, JUDICQ, Françoise, épouse de BEURREY, Jean, juré vendeur et contrôleur de vins, GILBERT, Denise, veuve de. STORVAL, Laurent, marchand,., 1er août 1650; MC/ET/XXXVIII/1
      constitution de rente; Judicq, Pierre; Judicq, Françoise; Beurrey, Jean; Gilbert, Denise; Storval, Laurent
    - indemnité. JUDICQ, Pierre, L'aîné, marchand, JUDICQ, Françoise, épouse de. BEURREY, Jean, juré vendeur et contrôleur de vins,., 1er août 1650; MC/ET/XXXVIII/1
      indemnité; Judicq, Pierre; Judicq, Françoise; Beurrey, Jean
    - certificat. DONDE, Claude, Bourgeois de Paris. CAPPE, François, bourgeois de Paris.., 2 août 1650; MC/ET/XXXVIII/1
      certificat; Donde, Claude; Cappe, François
    - Obligation. BOCHART, Denis, Sieur de Borde (la), Escaufourt-Mézières, Aisne. LEGRAND, Claude, marchand pourpointier,., 3 août 1650; MC/ET/XXXVIII/1
      obligation; Bochart, Denis; Legrand, Claude
    - reconnaissance et Quittance. VALLIQUIERVILLE (de), Elisabeth, Veuve de. SALDAIGNE (de), Thomas, seigneur de Bardouville. DEMONGE, Philippe, tailleur et valet de chambre du roi,., 3 août 1650; MC/ET/XXXVIII/1
      reconnaissance; quittance; Valliquierville (de), Elisabeth; Saldaigne (de), Thomas; Demonge, Philippe